# 筹建期间的净资产报告

提问人：darkblue_14 时间：2012-05-17 21:38:31
筹建期间的企业股权转让，需要出具净资产报告，由于该公司执行企业会计制度，筹建期间的费用计入“长期待摊费用”而不是记入当期损益，我认为开办费可以做为所有者权益的减少数，这样才能更合理的反应出净资产，不知道这样理解对不对

回答人：chenyiwei
由于这是专项审计报告，其目的可能是为了交易定价目的使用，所以应当基于报表预期使用者的信息需求来确定对此问题是否有必要采用特殊的编制基础，还是完全遵循《企业会计制度》中的确认和计量原则。这个问题可能要取决于交易双方（新老股东）对这部分是否纳入计价范围是否已经达成共识。并基于双方的共识编制特殊编制基础的财务报表，或者直接提供通用目的的财务报表。 作为审计师，不应当代替交易双方对此类情况下编制基础的采用问题作出决策。审计师可以基于自身的专业知识和经验，对报表使用者提出建议，但不能代替使用者作出决策。